【裁判字號】    98,訴緝,96
【裁判日期】    981123
【裁判案由】    違反槍砲彈藥刀械管制條例
【裁判全文】
臺灣高雄地方法院刑事判決              98年度訴緝字第96號
公  訴  人  臺灣高雄地方法院檢察署檢察官
被      告  丙○○
選任辯護人  黃俊達律師
            劉錦勳律師
            賴鴻銘律師
上列被告因違反槍砲彈藥刀械管制條例案件，經檢察官提起公訴
（97年度偵字第2559號），本院判決如下：
    主  文
丙○○犯非法寄藏可發射子彈具殺傷力之槍枝罪，處有期徒刑肆
年，併科罰金新臺幣參拾萬元，罰金如易服勞役，以新臺幣壹仟
元折算壹日。
    事  實
一、丙○○明知具有殺傷力之各式槍砲及子彈，係經政府公告列
    為槍砲彈藥刀械管制條例所管制之違禁物，未經許可不得無
    故寄藏，竟基於寄藏具殺傷力槍枝及子彈之犯意，於民國95
    年7月16日上午某時許，在不詳地點，受姓名年籍均不詳之
    成年人之託，同意保管如附表一、二所示具殺傷力之改造手
    槍3支、子彈39顆後，丙○○旋於95年7月16日12時11分前某
    時在高雄縣橋頭鄉○○路107之1號空地持上開其中1支手槍
    對擺放於現場之柏油桶試射子彈1顆後，將上開槍、彈（剩
    38顆）寄藏於高雄縣橋頭鄉○○路107之1號之貨櫃屋床頭櫃
    內。嗣經警方於95年9月5日10時15分許，持臺灣高雄地方法
    院核發之搜索票至高雄縣橋頭鄉○○路107之1號執行搜索，
    當場在上址之貨櫃屋床頭櫃內扣得上開槍、彈及槍枝零組件
    1包，而悉上情。
二、案經高雄縣政府警察局移送偵辦。
    理  由
一、按被告以外之人於審判外之陳述，雖不符刑事訴訟法第159
    條之1 至第159 條之4 之規定，而經當事人於審判程序同意
    作為證據，法院審酌該言詞或書面陳述作成時之情況，認為
    適當者，亦得為證據；當事人、代理人或辯護人於法院調查
    證據時，知有同法第159 條第1 項不得為證據之情形，而未
    於言詞辯論終結前聲明異議者，視為有前項之同意，同法第
    159 條之5 已明揭其旨。本院用以認定本案被告犯罪事實存
    否之被告以外之人於審判外之言詞及書面陳述，雖為傳聞證
    據，然經當事人及辯護人於本院審判時逐項提示證據，均未
    就所調查之證據主張有刑事訴訟法第159 條第1 項不得為證
    據之情形（見本院訴緝卷第78～83頁），另本院審酌其等陳
    述作成時之情況，均無不法之情事而認為適當，是依上開規
    定均得作為證據，合先敘明。
二、訊據被告丙○○固坦承有持有上開槍、彈，惟矢口否認有寄
    藏上開槍、彈之事實，辯稱：甲○○於95年7月16日當天有
    拿2枝槍出來擦槍，又拿其中1枝槍打柏油桶時，伊有在現場
    ，並有拿槍起來看，那時柏油桶破了，柏油在漏，伊就趕快
    打電話給曾憲廷告知此事，又上開槍、彈真的是甲○○的，
    是甲○○藏放在貨櫃屋的，甲○○沒有跟伊講等語。惟查：
(一)、本案查獲如附表一、二所示槍、彈之地點即高雄縣橋頭鄉○○路107 之1 號，係由案外人蔡坤榮（綽號白賊仔）於93
    年間向被告丙○○之弟陳新川借用整地後，於95年4 、5 月
    間在該處空地擺放柏油桶，部分則供陳新川作為油罐車之停
    車場使用，且該土地蓋有1 個事務所及2 個貨櫃屋，事務所
    在靠近大門之地方即95年度聲搜字第2199號第25頁上方照片
    所示處，在事務所後方有大小2 個貨櫃屋，較大的40尺貨櫃
    屋有床、棉被可供工人休息，較小的約20尺等情，業據證人
    蔡坤榮於本院95年度訴字第4091號、台灣高等法院高雄分院
    96年上訴字1557號丁○○（被告丙○○之父）所涉槍砲彈藥
    刀械管制條例案件（下稱前案，丁○○係無罪確定）審理時
    結證明確（見95年度訴字第4091號卷第61頁、第67頁）；又
    警方於95年9 月5 日上午持搜索票至上開處所執行搜索時，
    在該址後方40尺貨櫃屋所放置之床頭櫃內查獲以塑膠袋包著
    藍色、黑色手提包各1 只，其內藏有扣案之上開槍、彈，有
    搜索票、搜索扣押筆錄、扣押物品目錄表、現場查獲照片12
    紙等在卷可稽（見警詢卷第6 頁至第11頁、95年度訴字第
    4091號卷第55頁、第160 頁至第16 5頁、95年度聲搜字第
    2199號卷【下稱聲搜卷】第19頁至第20頁、第28頁）。再扣
    案之手槍3 枝及子彈38顆（原為39顆，後經被告試射1 顆，
    剩38顆。）經送內政部警政署刑事警察局鑑定結果認為：「
    一、送鑑改造手槍3 枝，鑑定情形如下：(一)1 枝（槍枝管制
    編號0000000000號），認係由仿BERETT A廠M9型半自動手槍
    製造之槍枝，換裝土造金屬槍管而成之改造手槍，機械性能
    良好，可擊發適用子彈，認具殺傷力。(二)1 枝（槍枝管制編
    號0000000000號），認係由仿BERETTA 廠M9型半自動手槍製
    造之槍枝，換裝土造金屬槍管而成之改造手槍，機械性能良
    好，可擊發適用子彈，認具殺傷力。(三)1 枝（槍枝管制編號
    0000000000號），認係由仿BERETTA 廠84型半自動手槍製造
    之槍枝，換裝土金屬槍管與滑套而成之改造手槍，機械性能
    良好，可擊發適用子彈，認具殺傷力。…三、送鑑子彈38
    顆，鑑定情形如下：(一)1 顆，認係口徑9m m制式子彈，認具
    殺傷力。(二)16顆，認均係口徑9mm(short)制式子彈，認均具
    殺傷力。(三)2 顆，認均係口徑9mm(short)制式子彈，經檢視
    ，彈底具撞擊痕跡，經實際試射，均可擊發，認具殺傷力。
    (四)19顆，均係土造子彈( 具直徑約8.9mm 金屬彈頭) ，採6
    顆試射，均可擊發，認具殺傷力。」等情，有該局95年10
    月16日出具之刑鑑字第09501380 87 號槍彈鑑定書1 份暨鑑
    定照片15張在卷足憑（見95年度偵字第23512 號偵卷第68～
    73頁）。因之，上開扣案手槍3 枝及子彈38顆（經鑑驗試射
    2 顆及6 顆後，僅餘30顆）均具殺傷力，洵堪認定。
(二)、本案查扣上開槍、彈乃因證人即負責監聽之員警吳昆濱於監
    聽另案郭增益之槍砲案件時，發現曾憲廷（綽號美國仔，後
    更名為曾郁庭）曾於95年6 月17日凌晨3 時10分以門號
    0000000000 號 撥入郭增益所使用之門號0000000000號談論
    「他現在跟我要求一二啦，你聽懂嗎，最慢下個星期四、三
    」等語，乃係說明槍彈之金額「12萬元」及交付時間「下星
    期四拿」，另監聽曾憲廷所使用門號0000000000號之電話時
    ，於95年7 月16日中午12時11分有人自00-0000000號撥電話
    給曾憲廷，並在電話中談及「柏油桶被我撞了都流出來了」
    、「你鴨仔（手槍）打下去整個柏油都流出來喔」等槍枝試
    射射破柏油桶之情節，因而確認談話內容是指槍彈後，因懷
    疑槍彈放在該處貨櫃屋內，而前往搜索，並在較大貨櫃屋放
    置之床頭櫃內扣得上開槍、彈，另如95年度訴字第4091號卷
    第55頁圖12所示之空地前發現柏油桶有1 個洞，以白色的東
    西填起來等情，業據證人即查獲員警吳昆濱、蘇諒智於前案
    審理時證述明確（見95年度訴字第4091號卷第71頁、第72頁
    、第79頁、第85頁至87頁）。而上開95年7 月16日中午12
    時11分之電話係被告丙○○與曾郁庭（原名曾憲廷）之對話
    ，對話中A 是曾郁庭，B 是被告丙○○，「鴨子」是指手槍
    ，所謂柏油流滿地就是指槍枝射擊柏油桶後柏油流滿地等情
    ，業據被告及曾郁庭供承在卷（訴卷第40、44～45頁），並
    經本院當庭勘驗上開監聽電話錄音帶內容無誤，有勘驗筆錄
    及錄音譯文各1 份在卷可稽（訴緝卷第66～67頁；聲搜卷第
    14頁）。且依上開錄音譯文內容觀之（如附表三），被告告
    知曾郁庭謂：「我等一下會被白賊仔（蔡坤榮）打死。」、
    「柏油桶被我撞了整個都流出來了。」、「我就剛剛阿…我
    跟你講的那個有沒有…我就把它『ㄆㄧㄚˋ』下去，就『ㄆ
    ㄧㄚˋ』到那裡了。（曾郁庭：你「鴨仔」「ㄆㄧㄚˋ」下
    去整個柏油都流出來喔）是啊。（曾郁庭：那怎麼辦？）死
    了，這個…（曾郁庭：哈哈…）」等語，被告所稱的「…我
    跟你講的那個」、及把「它」『ㄆㄧㄚˋ』下去，其所稱之
    「那個」及「它」均是指「鴨子」，也就是槍枝，此參上開
    錄音譯文自明，復為被告及曾郁庭所是認。而依錄音譯文，
    被告係稱是「我」就把「它」『ㄆㄧㄚˋ』下去的，又柏油
    桶是「我」「撞的」，此所謂「我」，是指被告丙○○本人
    甚明，果如被告所辯，係甲○○持槍射柏油桶的，被告應會
    向曾郁庭說是「米酒」或「甲○○」射的，斷不會說是「我
    」就把「它」『ㄆㄧㄚˋ』下去的，或「柏油桶被我撞了整
    個都流出來了。」等語。況如果不是被告丙○○射擊的，何
    以被告要說：「我等一下會被白賊仔（蔡坤榮）打死。」等
    語，堪信，95年7 月16日錄音譯文中所稱持手槍（鴨子）射
    擊柏油桶之人顯是被告丙○○本人無疑。被告辯稱是甲○○
    射擊的云云，與事實不符。
(三)、況依上述錄音譯文，被告才一說：「我就把它『ㄆㄧㄚˋ』
    下去，就『ㄆㄧㄚˋ』到那裡了。」證人曾郁庭就立即領悟
    被告係用槍枝射擊柏油桶而謂：「你『鴨仔』『ㄆㄧㄚˋ』
    下去整個柏油都流出來喔？」等語，又證人曾郁庭於審理時
    復證述：在95年7 月16日之前，丙○○確實有跟伊講過他有
    一個朋友有槍，當時他只說槍是朋友的，並沒有講說是誰的
    ，…並說他朋友可能會把槍寄在他那裡，丙○○當時並沒有
    表示反對他朋友寄放等語明確（97年訴字第1113號卷第42～
    45 頁 ），足證，被告應有替人寄藏槍枝之事實甚明，且該
    事實被告已先告知過曾郁庭，故曾郁庭才會知道被告那裡有
    槍，所以當被告於上述電話中告知曾郁庭：「柏油桶被我撞
    了整個都流出來了。」、「我就剛剛阿…我跟你講的那個有
    沒有…我就把它『ㄆㄧㄚˋ』下去，就『ㄆㄧㄚˋ』到那裡
    了。」等語時，曾郁庭才會立即知道被告係用槍射擊柏油桶
    而說：「你『鴨仔』『ㄆㄧㄚˋ』下去整個柏油都流出來喔
    ？」等語。足證，被告在95年7 月16日與曾郁庭通話之前，
    業已寄藏系爭扣案槍、彈無訛。至於曾郁庭雖證稱：伊係之
    前在上班期間聽被告講過他有一個朋友有槍，因為伊在上開
    地點上班大概一年多，被告是在伊上班的時候跟伊講的，不
    是在電話中講的云云（97年訴字第1113號卷第42頁），惟關
    於被告究竟何時持有槍枝乙節，證人曾郁庭並未清楚證述，
    故本於罪疑惟輕原則，應認定以被告所述之95年7 月16日為
    其持有槍枝之時點，附此敘明。
(四)、又本院將被告丙○○送法務部調查局接受測謊鑑定之結果，
    研判：「丙○○稱：(一)查扣槍枝不是伊的。(二)查扣槍枝伊未
    曾使用過。問題經測試呈情緒波動之反應，研判有說謊。」
    等情，有法務部調查局97年6 月19日調科南字第0970023445
    0 號測謊報告書、測謊鑑定過程參考資料（含測謊同意書、
    身心狀況調查表、測謊問卷內容題組、生理記錄圖、測謊程
    序說明、施測者專業資格證明、其他測謊文獻資料）在卷可
    供憑參（本院審訴卷第39～46頁），益證被告丙○○確有寄
    藏上開、彈，並為試射之行為無訛。
(五)、再被告丙○○之父丁○○於前案警方於95年9 月5 日執行搜
    索時，丁○○並不在現場，但因警方於現場查扣到系爭槍、
    彈後，因擔心該批槍、彈是丙○○的，丁○○為替兒子頂罪
    乃偽稱槍、彈是伊的，並稱曾對柏油桶試射過，嗣經法院判
    決無罪確定等情，有丁○○之台灣高等法院高雄分院被告前
    案紀錄表1 份、本院95年度訴字第4091號、台灣高等法院高
    雄分院96年上訴字1557號判決在卷可參，且經丁○○於前案
    警、偵訊中供述綦詳，有警詢、偵訊筆錄附卷可佐（高雄縣
    政府警察局高縣警刑一字第0950083637 號 卷第2 ～4 頁、
    95年度偵字第23512 號卷第8 ～10頁、第54～56頁、第62～
    64頁），復經本院依職權調閱上開案卷核閱屬實，是以丁○○在本件案發之第一時間，亦懷疑系爭扣案槍、彈與丙○○
    有關，準此，被告自白稱：打破柏油桶當天也就是被錄到音
    之95年7 月16日當天拿到槍的等語（訴緝卷第83頁背面），
    堪以憑信。
(六)、至於被告雖稱：系爭槍枝是甲○○的等語，而證人甲○○於
    本院95年度訴字第4091號前案案發後之95年9 月19日主動前
    往警方投案，並於同日警詢、偵訊中分別證稱：警方於上開
    時、地所查獲之槍、彈係伊所有，伊曾在95年7 月間對油罐
    桶射擊1 發子彈，油罐桶內裝有瀝青，伊射擊時宗仔（即被
    告丙○○）在場有看見等語（95年度偵字第23512 號卷第34
    ～38頁、第42～43頁）。惟旋於95年9 月26日偵訊中改口稱
    ：上開槍、彈不是伊的，是因為要替朋友頂罪才承認槍、彈
    是伊的等語（95年度偵字第23512 號卷第67～68頁）。嗣於
    本院審理中甲○○均履傳未到，故上開系爭扣案槍、彈究否
    為甲○○所有，依卷內證據尚難認定。
(七)、綜上所述，被告確有於上述時間受不知姓名、年籍友人之託
    代藏上開槍彈於上開地點之行為無訛，是被告非法寄藏槍彈
    之犯行，堪以認定。
三、論罪、科刑
(一)、按槍砲彈藥刀械管制條例第8 條第4 項、第12條第4 項，係
    將持有與寄藏為分別之處罰規定，而寄藏與持有，均係將物
    置於自己實力支配之下，僅寄藏必先有他人之持有行為，而
    後始為之受寄代藏而已，故寄藏之受人委託代為保管，其保
    管之本身，亦屬持有，不過，此之持有係受寄之當然結果，
    雖不應另就持有予以論罪，然未經許可持有槍枝、子彈，其
    持有之繼續，為行為之繼續，亦即一經持有該槍彈，罪即成
    立，至其持有行為終了時，均論為一罪，不得割裂。則包括
    持有之寄藏該槍、彈行為，自亦為行為之繼續，其犯罪之完
    結須繼續至寄藏行為終了時為止，均只論為一罪。
(二)、核被告丙○○所為，則係犯槍砲彈藥刀械管制條例8 條第4
    項之非法寄藏可發射子彈具殺傷力之槍枝罪及同條例第12條
    第4 項非法寄藏具有殺傷力之子彈罪。又被告係接受他人委
    託而寄藏前開改造手槍及子彈，其持有係受寄之當然結果，
    法律上自宜僅就寄藏之行為包括評價，不另就持有予以論罪
    。公訴人未斟酌被告持有本案槍枝係為人保管行為之結果，
    認其本案係犯槍砲彈藥刀械管制條例第8 條第4 項之非法持
    有可發射子彈具殺傷力之槍枝罪及同條例第12條第4 項非法
    持有具有殺傷力之子彈罪，尚有未洽，惟因上開「持有」與
    「寄藏」皆屬同一條項之罪名，不生變更起訴法條之問題。
    又被告寄藏具有殺傷力之改造手槍雖有3 枝、寄藏具殺傷力
    子彈固計39顆（試射1 顆後，餘38顆，後經鑑驗試射2 顆及
    6 顆後，僅餘30顆），然僅各侵害1 個社會法益，係屬單純
    一罪；又被告未經許可同時寄藏上開具殺傷力之改造手槍及
    子彈，係以一持有行為同時觸犯前開二構成要件不同之罪名
    ，為想像競合犯，依刑法第55條之規定，應從一重以非法寄
    藏可發射子彈具殺傷力之槍枝罪論處。
(三)、爰審酌被告明知非法寄藏槍枝及子彈，對社會治安造成之隱
    藏危害甚大，為法律所嚴加取締，竟仍予以受寄代藏，其行
    為對社會安全威脅嚴重，且恣意破壞社會秩序，惡性非輕，
    不宜輕縱，又被告有麻藥、毒品等前科，素行不佳，前因麻
    醉藥品等案件，經定應執行刑有期徒刑3 年10月，於91年8
    月23日因縮短刑期假釋出監並交付保護管束，於95年11月10
    日始保護管束期滿，於假釋中再犯本案（未構成累犯），有
    台灣高等法院高雄分院被告前案紀錄表1 份在卷可參，兼衡
    酌其雖寄藏上開槍彈，但尚查無其持以實際從事不法活動，
    且寄藏之時間甚短，犯罪後又已坦承持有犯行（否認寄藏）
    ，態度尚可等一切情狀，量處如主文所示之刑暨併科如主文
    所示之罰金，並斟酌其職業為無業、教育程度為國中畢業、
    家庭經濟狀況小康等一切情狀（見訴緝卷第3 頁通緝到案時
    警詢筆錄記載），就罰金部分諭知如主文所示之易服勞役折
    算標準。檢察官具體求刑有期徒刑8 年，惟本院審酌上情，
    認被告以量處如主文所示之刑為適當，檢察官求處之刑尚嫌
    過重，併此敘明。
(四)、扣案如附表一、二所示具殺傷力之改造手槍3 支、子彈38顆
    （經鑑驗試射2 顆及6 顆後，僅餘30顆）及槍枝零組件1 包
    ，業經本院以96年度聲字第3101號裁定單獨宣告沒收，且業
    經檢察官執行銷燬在案，有上開裁定書、丁○○台灣高等法
    院高雄分院被告前案紀錄表、台灣高等法院檢察署97年10月
    3 日檢總卯字第0979019686號函各1 份及其附件沒收物品處
    分命令3 份在卷可參，是上開槍、彈及槍枝零組件1 包既已
    銷燬而失其存在，爰不宣告沒收，附此敘明。
據上論斷，應依刑事訴訟法第299 條第1 項前段，槍砲彈藥刀械
管制條例第8 條第4 項、第12條第4 項，刑法第11條前段、第55
條、第42條第3 項前段，判決如主文。
本案經檢察官乙○○到庭執行職務。
中    華    民    國    98    年    11    月    23    日
                  刑事第四庭  審判長法  官  洪碩垣
                                    法  官  葉文博
                                    法  官  張  震
上列正本證明與原本無異。
如不服本判決應於收受判決後10日內向本院提出上訴書狀，並應
敘述具體理由。其未敘述上訴理由者，應於上訴期間屆滿後20日
內向本院補提理由書(均須按他造當事人之人數附繕本)「切勿逕
送上級法院」。
中    華    民    國    98    年    11    月    24    日
                                    書記官  鄒秀珍
附錄本案論罪科刑法條全文
槍砲彈藥刀械管制條例第8 條
未經許可，製造、販賣或運輸鋼筆槍、瓦斯槍、麻醉槍、獵槍、
空氣槍或第4 條第1 項第1 款所定其他可發射金屬或子彈具有殺
傷力之各式槍砲者，處無期徒刑或5 年以上有期徒刑，併科新臺
幣1 千萬元以下罰金。未經許可，轉讓、出租或出借前項所列槍
枝者，處5 年以上有期徒刑，併科新臺幣1 千萬元以下罰金。
意圖供自己或他人犯罪之用，而犯前2 項之罪者，處無期徒刑或
7 年以上有期徒刑，併科新臺幣1 千萬元以下罰金。
未經許可，持有、寄藏或意圖販賣而陳列第1 項所列槍枝者，處
3 年以上10年以下有期徒刑，併科新臺幣700 萬元以下罰金。
第1 項至第3 項之未遂犯罰之。
槍砲彈藥刀械管制條例第12條
未經許可，製造、販賣或運輸子彈者，處1 年以上7 年以下有期
徒刑，併科新台幣500 萬元以下罰金。
未經許可，轉讓、出租或出借子彈者，處6 月以上5 年以下有期
徒刑，併科新台幣300 萬元以下罰金。
意圖供自己或他人犯罪之用，而犯前2 項之罪者，處3 年以上10
年以下有期徒刑，併科新台幣700 萬元以下罰金。
未經許可，持有、寄藏或意圖販賣而陳列子彈者，處5 年以下有
期徒刑，併科新台幣300 萬元以下罰金。
第1 項至第3 項之未遂犯罰之。
  ┌────────────────────────┐
  │附表一：槍枝之部分                              │
  ├──┬────┬──────────┬─────┤
  │編號│槍枝管制│  鑑  定  結   果   │鑑定字號  │
  │    │編號    │                    │          │
  ├──┼────┼──────────┼─────┤
  │ 一 │00000000│認係由仿BERETTA 廠M9│內政部警政│
  │    │43      │型半自動手槍製造之槍│署刑事警察│
  │    │        │枝，換裝土造金屬槍管│局95年10月│
  │    │        │而成之改造手槍，機械│16日刑鑑字│
  │    │        │性能良好，可擊發適用│第00000000│
  │    │        │子彈，認具殺傷力。  │87號槍彈鑑│
  │    │        │                    │定書      │
  ├──┼────┼──────────┼─────┤
  │二  │00000000│認係由仿BERETTA 廠M9│同上      │
  │    │44      │型半自動手槍製造之槍│          │
  │    │        │枝，換裝土造金屬槍管│          │
  │    │        │而成之改造手槍，機械│          │
  │    │        │性能良好，可擊發適用│          │
  │    │        │子彈，認具殺傷力。  │          │
  ├──┼────┼──────────┼─────┤
  │三  │00000000│認係由仿BERETTA 廠84│同上      │
  │    │45      │型半自動手槍製造之槍│          │
  │    │        │枝，換裝土金屬槍管與│          │
  │    │        │滑套而成之改造手槍，│          │
  │    │        │機械性能良好，可擊發│          │
  │    │        │適用子彈，認具殺傷力│          │
  │    │        │。                  │          │
  └──┴────┴──────────┴─────┘
  ┌────────────────────────┐
  │附表二：子彈部分                                │
  ├──┬────┬──────────┬─────┤
  │編號│數量    │  鑑  定  結   果   │鑑定字號  │
  ├──┼────┼──────────┼─────┤
  │一  │1顆     │認係口徑9mm 制式子彈│內政部警政│
  │    │        │，認具殺傷力。      │署刑事警察│
  │    │        │                    │局95年10月│
  │    │        │                    │16日刑鑑字│
  │    │        │                    │第00000000│
  │    │        │                    │87號槍彈鑑│
  │    │        │                    │定書      │
  ├──┼────┼──────────┼─────┤
  │    │        │認均係口徑9mm(short)│同上      │
  │二  │16顆    │制式子彈，認均具殺傷│          │
  │    │        │力。                │          │
  ├──┼────┼──────────┼─────┤
  │三  │2顆     │認均係口徑9mm(short)│同上      │
  │    │        │制式子彈，經檢視，彈│          │
  │    │        │底具撞擊痕跡，經實際│          │
  │    │        │試射，均可擊發，認具│          │
  │    │        │殺傷力。            │          │
  ├──┼────┼──────────┼─────┤
  │四  │19顆    │均係土造子彈 (具直徑│同上      │
  │    │        │約8.9mm金屬彈頭)，採│          │
  │    │        │6 顆試射，均可擊發，│          │
  │    │        │，認具殺傷力。      │          │
  ├──┼────┼──────────┼─────┤
  │五  │1顆     │業經被告於95年7 月16│          │
  │    │        │日試射而滅失。      │          │
  └──┴────┴──────────┴─────┘
┌────────────────────────────┐
│ 附表三 ：勘驗筆錄                                      │
├────────────────────────────┤
│ 勘驗日期：98年3月31日上午10時                          │
├────────────────────────────┤
│ 通話時間：95年7月16日 12時11分49秒                     │
├────────────────────────────┤
│ 監察號碼：0000000000（B）                              │
├────────────────────────────┤
│ 對象號碼：00000000（A）                                │
├────────────────────────────┤
│ 譯文內容：                                             │
│ A：喂…                                                │
│ B：美國仔阿？                                          │
│ A：恩。                                                │
│ B：我等一下會被白賊仔打死。                            │
│ A：怎樣？                                              │
│ B：柏油桶被我撞了整個都流出來了。                      │
│ A：誰阿？                                              │
│ B：柏油桶阿。                                          │
│ A：怎樣撞到？                                          │
│ B：我就剛剛阿…我跟你講的那個有沒有…                  │
│ A：喔…恩。                                            │
│ B：我就把它「ㄆㄧㄚˋ」下去，就「ㄆㄧㄚˋ」到那裡了。  │
│ A：你「鴨仔」「ㄆㄧㄚˋ」下去整個柏油都流出來喔        │
│ B：是阿。                                              │
│ A：那怎麼辦？                                          │
│ B：死了，這個…                                        │
│ A：哈哈…                                              │
│ B：鐵桶仔一桶而已，鐵桶啦。                            │
│ A：喔…那個沒關係，不要理他啦。                        │
│ B：你娘機八…到時候都不要承認。                        │
│ A：說不知道就好了。                                    │
│ B：桶子破了你還要管他。                                │
│ A：對阿。                                              │
│ B：哈哈。                                              │
│ A：就跟他說「桶子破了你還管他」沒錯阿，哈哈。          │
│ B：故意流了一整地都柏油。                              │
│ A：好阿。                                              │
│ B：哈哈，對阿。                                        │
│ A：你過去園子了嗎？                                    │
│ B：是。                                                │
│ A：好啦。                                              │
├────────────────────────────┤
│ 備註：上開A、B是以台語對話                             │
└────────────────────────────┘


司法院資訊處製作；財團法人民間司法改革基金會備份。
